【裁判字號】    98,毒抗,86
【裁判日期】    980324
【裁判案由】    毒品危害防制條例
【裁判全文】
臺灣高等法院刑事裁定                  98年度毒抗字第86號
抗  告  人
即  被  告  甲○○
上列抗告人因違反毒品危害防制條例案件，不服臺灣宜蘭地方法
院98年度毒聲字第10號，中華民國98年1月13日裁定（聲請案號
：臺灣宜蘭地方法院檢察署97年度聲觀字第1號），提起抗告，
本院裁定如下：
    主  文
抗告駁回。
    理  由
一、原裁定意旨略以：本件抗告人即被告甲○○於民國97年3月2
    1日往前回溯1月內之某時，在臺灣宜蘭監獄，施用第二級毒
    品MDMA1次，嗣經警方於97年3月21日採集被告毛髮送驗鑑定
    後，確實呈現MDMA陽性反應，有法務部調查局97年5月12日
    調科壹字第09700138420號鑑定書在卷可稽，並經證人許祥
    平、李俊德、藍錦龍於偵查中證述明確，是被告於97年3月2
    1日往前回溯1月內之某時，應有施用MDMA之事實，堪以認定
    ，被告以曾服用精神科藥物否認犯行，顯不足採。檢察官聲
    請將被告送勒戒處所觀察、勒戒，於法核無不符，爰依毒品
    危害防制條例第20條第1項規定，裁定被告應送勒戒處所觀
    察、勒戒等語。
二、抗告意旨則以：
（一）被告嚴正重申絕未曾於監獄內服用任何違禁藥品及任何毒
      品，雖檢方於97年3 月21日採集被告毛髮送檢驗結果，呈
      MDMA陽性反應。惟檢方並未審閱被告於監所半年內之病歷
      ，是否服用之藥品另有殘餘或類似毒品之反應。如被告果
      有服用MDMA或使用其他藥品後，所殘餘於毛髮之劑量定亦
      不符。
（二）原裁定書載：「並經證人許祥平、李俊德、藍錦龍於偵查
      中證述明確... 」等語，然被告從未認識或接觸過此3人
      ，詢問服刑之同學，亦無任何相識，檢方何來此3位證人
      指證被告有服用毒品之事實。爰請求重為裁定云云。
三、按犯毒品危害防制條例第10條施用第1級毒品或第2級毒品之
    罪者，檢察官應聲請法院裁定，令被告入勒戒處所觀察、勒
    戒，其期間不得逾2月，同條例第20條第1項定有明文。
四、本院查：
（一）被告於97年3月21日在臺灣宜蘭監獄，由證人即宜蘭縣警
      察局鑑識科警務員藍錦龍採集其毛髮檢體，經證人藍錦龍
      於97年11月26日接受檢察官偵訊時指證在案（見第816號
      偵查卷97年11月26日訊問筆錄），被告對此亦未否認。而
      該採集自被告之毛髮檢體，經法務部調查局以氣相層析質
      譜儀分析法檢驗鑑定後，確實呈現MDMA陽性反應，有法務
      部調查局97年5月12日調科壹字第09700138420號鑑定書在
      卷可稽（見第216號偵查卷）。
（二）參諸臺灣宜蘭監獄97年11月13日宜監衛字第0971000157號
      函所附被告自96年7 月26日移入該監後之就醫紀錄（見第
      816號偵查卷），及證人即法務部調查局負責本次毛髮鑑
      驗及判讀之人員李俊德與許祥平，先於97年11月4日檢察
      官訊問時具結證稱：「送驗毛髮長度只有1公分，是3月21
      日採集，我們推估是1個月內有施用、MDMA要判讀陽性是
      以3個離子做判斷，並且以比例來定性，在定量部分，閾
      值標準為0.2奈克除以毫克，被告MDMA的濃度是6.4，已經
      超出標準值0.2非常多，所以我們判斷為MDMA陽性、因為
      MDMA管制藥品，目前沒有處方用藥內含有MDMA成份、精神
      用藥不會含有MDMA，因為MDMA是一種興奮劑、依照目前所
      有文獻，國內並沒有服用合法藥物會造成MDMA陽性反應的
      資料，但嗎啡、安非他命就會有。」等語（見第817號偵
      查卷97年11月4日訊問筆錄）；及其等嗣於97年11月27日
      ，經檢察官提示上開被告之就醫及用藥紀錄後，具結證述
      ：「這些藥品大部分是針對一些腸胃部及痔瘡的用藥，這
      些都是合法用藥，不可能含有MDMA成份。」等語（見第81
      6號偵查卷97年11月27日訊問筆錄）。顯見被告於宜蘭監
      獄就醫所服用之藥物根本不含有MDMA成份，其毛髮檢體查
      有MDMA陽性反應，絕非因接受診療服藥所造成，依其毛髮
      檢體鑑定結果，被告確曾於97年3月21日往前回溯1月內之
      某時，施用過MDMA至少1次無誤。
（二）被告抗告意旨雖以其絕無於在監期間施用毒品、檢察官應
      調查被告之就醫用藥紀錄等語，自行臆測檢驗結果有誤判
      之可能，而未提出具體事證，以憑供調查其採集毛髮送驗
      過程及檢驗結果有何瑕疵或謬誤之處，當不足以推翻其毛
      髮檢體經以科學方法檢驗後呈現毒品反應之鑑定結果。又
      被告抗辯不認識證人等3人乙節，亦不足據此認定上開證
      人等之具結證詞，有何不可採信之處。被告空言否認施用
      毒品，純屬卸責之詞，不足採信。
五、綜上所述，本件原裁定法院依毒品危害防制條例第20條第1
    項，裁定被告應送勒戒處所觀察、勒戒，於法並無不合。抗
    告意旨執前詞指摘原裁定不當，為無理由，應予駁回。
據上論斷，應依刑事訴訟法第412條，裁定如主文。
中    華    民    國    98    年    3     月     24   日
                  刑事第十三庭  審判長法  官  曾德水
                                      法  官  林婷立
                                      法  官  陳恆寬
以上正本證明與原本無異。
不得再抗告。
                                      書記官  黃家麟
中    華    民    國    98    年    3     月    25    日


司法院資訊處製作；財團法人民間司法改革基金會備份。
